臺灣高雄地方法院刑事判決　　　　　　　94年度訴字第1653號
公　訴　人　臺灣高雄地方法院檢察署檢察官
被　　　告　甲○○　男　28歲.
上列被告因毒品危害防制條例案件，經檢察官提起公訴（94年度
毒偵字第1371、1586號）及移請併案審理（94年度毒偵字第837
號），本院適用簡式審判程序判決如左：
    主  文
甲○○連續施用第一級毒品，處有期徒刑捌月。扣案之第一級毒
品海洛因貳包（壹包淨重壹點捌貳公克，空包裝重零點參肆公克
；壹包淨重零點壹零公克，空包裝重零點壹玖公克）、殘留第一
級毒品海洛因之注射針筒貳支沒收銷燬之。
    事  實
一、甲○○前於民國90年間因違反毒品危害防制條例案件，經本
    院以90年度毒聲字第5308號裁定送觀察、勒戒後，因認有繼
    續施用毒品傾向，再由本院以91年度毒聲字第5757號裁定令
    入戒治處所施以強制戒治，嗣於91年2 月7 日經本院以91年
    度毒聲字第639 號裁定停止戒治，所餘期間付保護管束，而
    於91年9 月19日期滿，並經臺灣高雄地方法院檢察署檢察官
    於91年10月20日以91年度戒毒偵字第895 號不起訴處分確定
    。詎仍未戒除毒癮，竟於上述強制戒治執行完畢釋放後五年
    內，復基於施用第一級毒品海洛因之概括犯意，於93年6 月
    中旬之某日起至94年1 月28日上午11時許止，在高雄市○○
    區○○里○○街282 巷7 號住處，以針筒注射方式，施用第
    一級毒品海洛因多次。嗣經警分別於(1)94年1 月5 日20時50
    分許，在台南市○區○○路539 號對面因涉嫌竊盜（另由台
    南地方法院檢察署檢察官偵辦中）經警查獲，經其同意採集
    尿液送驗後發現；(2)94年1 月21日下午3 時50分許，在高雄
    市○○區○○路與大昌路口，經警攔檢盤查，自其身上查獲
    第一級毒品海洛因1 包；(3)94年1 月28日上午11時30分許，
    在高雄市○○區○○路與民族路口因形跡可疑，為警盤查，
    並自其身上查獲第一級毒品海洛因1 包及注射針筒2 支。
二、案經高雄市政府警察局保安警察大隊、鼓山分局報請臺灣高
    雄地方法院檢察署檢察官偵查起訴及臺南市警察局第六分局
    報請臺灣臺南地方法院檢察署檢察官移送併案審理。
    理  由
壹、程序部分
    本件被告甲○○所犯係死刑、無期徒刑、最輕本刑為三年以
    上有期徒刑以外之罪，其於準備程序中就前揭被訴事實為有
    罪之陳述，經受命法官告知簡式審判程序之旨，並聽取公訴
    人、被告之意見後，本院認無不得或不宜改依簡式審判程序
    進行之處，爰依刑事訴訟法第二百七十三條之一第一項、第
    二百八十四條之一，裁定本件由受命法官獨任進行簡式審判
    程序，合先敘明。
貳、實體部分
一、前揭事實，業據被告甲○○於偵查及本院審理時坦承不諱，
    且被告於94年1 月5 日及同年月21日、28日所採集之尿液，
    經分別送台南市衛生局及高雄市立凱旋醫院鑑驗結果，均呈
    嗎啡陽性反應（海洛因在人體內代謝成嗎啡，係檢驗其尿液
    中嗎啡反應），有前開衛生局94年1 月28日（煙）南市衛驗
    字第940064號檢驗成績書1 紙及前揭醫院94年2 月14日、94
    年2 月21日濫用藥物尿液檢驗報告2 紙在卷可稽，並有扣案
    之第一級毒品海洛因2 包及注射針筒2 支可資佐證；扣認之
    毒品海洛因經送請法務部調查局鑑驗結果，確含第一級毒品
    海洛因成分（1 包淨重1.82公克，空包裝重0.34公克，另1
    包淨重0.10公克，空包裝重0.19公克），有該局94年3 月31
    日、3 月15日調科壹字第220019355 、000000000 號鑑定通
    知書2 份在卷可憑，扣案之注射針筒2 支，經送請高雄醫學
    大學附設中和紀念醫院檢驗結果，確呈第一級毒品海洛因陽
    性反應，亦有該院出具之0000-000、0000-000號檢驗報告可
    證，是被告上開自白與事實相符，自可採為認定犯罪事實之
    證據。
二、被告前於民國（下同）90年間因違反毒品危害防制條例案件
    ，經本院以90年度毒聲字第5308號裁定送觀察、勒戒後，因
    認有繼續施用毒品傾向，再由本院以91年度毒聲字第5757
    號裁定令入戒治處所施以強制戒治，嗣於91年2 月7 日經本
    院以91年度毒聲字第639 號裁定停止戒治，所餘期間付保護
    管束，於91年9 月19日期滿，並經臺灣高雄地方法院檢察署
    檢察官於91年10月20日以91年度戒毒偵字第895 號不起訴處
    分確定，有臺灣高等法院被告前案紀錄表、臺灣高雄地方法
    院檢察署刑案資料查註紀錄表及不起訴處分書在卷足憑，被
    告確係於前開強制戒治期滿後，5 年內再為本件連續施用第
    一級毒品海洛因之犯行；是本件事證明確，被告犯行洵堪認
    定。
三、按海洛因為毒品危害防制條例第2 條2 項第1 款所規定之第
    一級毒品，被告施用海洛因，核其所為，係犯毒品危害防制
    條例第10條第1 項施用第一級毒品罪。被告持有第一級毒品
    ，復進而施用，其持有第一級毒品之低度行為，為施用之高
    度行為所吸收，不另論罪；被告多次施用第一級毒品之犯行
    ，時間緊接，所犯罪名相同，顯係出於概括之犯意為之，為
    連續犯，應依刑法第56條之規定以一罪論，並加重其刑。爰
    審酌被告因施用毒品，經強制戒治後，竟仍未能戒絕毒品，
    猶再施用，顯見其不知悔改，意志不堅，惟其於本院審理時
    業已坦承犯行，犯後態度尚佳，且念其施用毒品乃自戕一己
    之身體健康，尚未害及他人等一切情狀，量處如主文所示之
    刑，以示懲儆。又扣案之第一級毒品海洛因2 包，經檢驗結
    果確呈現海洛因陽性反應，已如前述，且該包裝因與其內之
    毒品無法析離，應將之同視為第一級毒品；扣案之注射針筒
    2 支，經鑑定結果，含有第一級毒品海洛因殘渣反應，有前
    揭高雄醫學大學附設中和紀念醫院之檢驗報告可憑，其上殘
    留之海洛因在客觀上已無從分析剝離，亦應視同毒品，不問
    屬於被告與否，均應依毒品危害防制條例第18條第1 項前段
    規定宣告沒收銷燬之。
四、移送併辦部分之犯行即臺灣臺南地方法院檢察署94年度毒偵
    字第837 號部分，雖未據公訴人起訴，然與上揭已起訴部分
    有連續犯之裁判上一罪關係，當為起訴效力所及，本院自應
    一併審理，附此敘明。
據上論斷，應依刑事訴訟法第273 條之1 第1 項、第299 條第1
項前段，毒品危害防制條例第10條第1 項、第18條第1 項前段，
刑法第11條、第56條，判決如主文。
本案經檢察官乙○○到庭執行職務。
中　　華　　民　　國　　94　　年　　6 　　月　　27　　日
                    刑事第四庭    法　官  李  蓓
以上正本證明與原本無異。
如不服本判決，應於收受送達後10日內向本院提出上訴書狀（應
附繕本）。
中　　華　　民　　國　　94　　年　　6 　　月　　27　　日
　　　　　　　　　　　　　　　　　書記官  何慧娟
附錄本判決論罪科刑法條：
毒品危害防制條例第10條
施用第一級毒品者，處 6 月以上 5 年以下有期徒刑。
